【裁判字號】    95,簡上,141
【裁判日期】    950425
【裁判案由】    竊盜
【裁判全文】
臺灣高雄地方法院刑事判決             95年度簡上字第141號
上  訴  人  臺灣高雄地方法院檢察署檢察官
被      告  戊○○
上列上訴人因被告竊盜案件，不服本院高雄簡易庭中華民國94年
12月30日94年度簡字第7343號判決（聲請簡易判決處刑案號：臺
灣高雄地方法院檢察署94年度偵字第27169 號）提起上訴及移送
併案（臺灣高雄地方法院檢察署94年度偵字第28503 號、95年度
偵字第1241號），本院管轄之第二審合議庭認不得以簡易判決處
刑，改依通常程序為第一審之審判，並裁定進行簡式審判程序，
判決如下：
    主  文
原判決撤銷。
戊○○共同連續攜帶兇器竊盜，累犯，處有期徒刑壹年。扣案之
鐵剪壹支，沒收之。
    事  實
一、戊○○於民國92年間，因竊盜案件，經台灣高等法院高雄分
    院判處有期徒刑6 月確定，又因施用毒品案件，經本院判處
    有期徒刑10月確定，並經本院裁定應執行有期徒刑1 年3 月
    ，於94年2 月1 日縮短刑期假釋出監，於94年3 月17日假釋
    期滿，未經撤銷假釋視為執行完畢；詎其仍不知悔改，復基
    於意圖為自己不法所有之概括犯意（其中如附表編號2 、3
    所示部分，分別與姓名年籍不詳、綽號「阿信」之成年男子
    及陳宇羨，基於意圖為自己不法所有之犯意聯絡），連續於
    如附表編號1 至3 所示之時、地，以如附表編號1 至3 所示
    之方法，竊取如附表編號1 至3 所示之物得手。嗣經警循線
    查獲，並扣得如附表編號3 所示之鐵剪1 支。
二、案經高雄市政府警察局前鎮分局、內政部警政署保安警察第
    三總隊第二大隊報請台灣高雄地方法院檢察署檢察官偵查起
    訴及併案審理。
    理  由
一、本件被告戊○○所犯係死刑、無期徒刑、最輕本刑為3 年以
    上有期徒刑以外之罪，其於準備程序中就被訴事實為有罪之
    陳述，經本院告知簡式審判程序之旨，並聽取公訴人及被告
    之意見後，合議庭裁定進行簡式審判程序，合先敘明。
二、訊據被告戊○○對於有為如附表所示之連續竊盜事實均坦承
    不諱，核與證人丙○○、甲○○、丁○○及同案被告陳宇羨
    所為之陳述內容大致相符，復有搜索扣押筆錄、扣押物品目
    錄表、贓物認領保管收據各3 份及照片12張在卷可稽及其竊
    盜所用之鐵剪1 支扣案可佐，本案事證明確，被告犯行堪以
    認定。
三、查本件扣案之鐵剪1 支為金屬材質，質地堅硬，尖端銳利，
    長約46公分，經本院勘驗屬實，有勘驗筆錄在卷可稽，於客
    觀上足致他人生命、身體及安全構成威脅，應屬兇器；是核
    被告就如附表編號1 、2 所為，係犯刑法第320 條第1 項之
    普通竊盜罪，而就如附表編號3 所為，係犯刑法第321 條第
    1 項第3 款之攜帶兇器竊盜罪。被告就附表編號2 、3 之犯
    行，分別與「阿信」、陳宇羨間，有犯意聯絡及行為分擔，
    俱為共同正犯。被告2 次普通竊盜犯行及1 次加重竊盜犯行
    ，時間緊接，方法相類，觸犯構成要件相同之罪名，顯係基
    於概括犯意為之，依連續犯規定論以一情節最重之共同攜帶
    兇器竊盜罪（即如附表編號3 所示之犯行），並依法加重其
    刑。又併案即如附表編號2 、3 部分之事實雖未據起訴，然
    該部分與檢察官聲請簡易判決處刑部分，具有連續犯之裁判
    上一罪關係，依刑事訴訟法第267 條之規定，應為起訴效力
    所及，本院自應併予審究。被告於92年間因竊盜案件，經台
    灣高等法院高雄分院判處有期徒刑6 月確定，又因施用毒品
    案件，經本院判處有期徒刑10月確定，並經本院裁定應執行
    有期徒刑1 年3 月，於94年2 月1 日縮短刑期假釋出監，於
    94年3 月15日假釋期滿，未經撤銷假釋視為執行完畢，有臺
    灣高等法院被告前案紀錄表附卷可稽，其5 年內再犯有期徒
    刑以上之罪，為累犯，應依刑法第47條規定，加重其刑，並
    遞加重之。
四、原審認被告罪證明確，予以論罪科刑，固非無見，惟原審未
    及就被告如附表編號3 所示之犯行一併審理，尚有未洽，上
    訴人上訴意旨執此指摘原判決不當，為有理由，自應由本院
    將原判決撤銷改判。爰審酌被告身體健康、四肢健全，竟不
    思以己力賺取財物而行竊多次，侵害個人之財產權，惡性非
    輕，惟念其犯後尚知坦承犯行，態度尚佳等一切情狀，量處
    如主文所示之刑，以資懲儆。扣案之鐵剪1 支，為共犯陳宇
    羨所有，並為被告與陳宇羨共同竊盜所用之物，業據被告供
    述明確，基於共犯連帶沒收之原則，爰依刑法第38條第1 項
    第2 款，宣告沒收之。
五、按檢察官聲請以簡易判決處刑之案件，經法院認為有第451
    條之1 第4 項但書之情形者，應適用通常訴訟程序審判之，
    刑事訴訟法第452 條定有明文；再按對於簡易判決之上訴，
    準用刑事訴訟法第3 編第1 章及第2 章之規定，管轄第2 審
    之地方法院合議庭受理簡易判決上訴案件，應依通常程序審
    理，其認案件有刑事訴訟法第452 條之情形者，應撤銷原判
    決，逕依通常程序為第1 審判決，亦為法院辦理刑事訴訟簡
    易程序案件應行注意事項第14項所明定。查本案本院於審判
    中發現被告尚有其他具裁判上一罪即併案部分之犯罪事實，
    不宜量處6 月以下之有期徒刑，足認檢察官之聲請簡易判決
    處刑為不適當，而有刑事訴訟法第451 條之1 第4 項但書第
    2 款之情形，依前揭法律規定，應由本院合議庭逕依通常程
    序審理後，而為第1 審之判決，檢察官或被告如不服本判決
    ，仍得於法定上訴期間內，向管轄之第2 審法院提起上訴，
    附此敘明。
據上論斷，應依刑事訴訟法第455 條之1 第1 項、第3 項、第45
2 條、第451 條之1 第4 項但書第2 款、第369 條第1 項前段、
第364 條、第273 條之1 第1 項、第299 條第1 項前段，刑法第
28條、第56條、第321 條第1 項第3 款、第47條、第38條第1 項
第2 款，判決如主文。
本案經檢察官乙○○到庭執行職務。
中    華    民    國    95    年    4     月    25    日
                  刑事第十五庭  審判長法  官  唐照明
                                      法  官  陳筱蓉
                                      法  官  盧怡秀
以上正本證明與原本無異。
如不服本判決，應於判決送達後10日內，向本院提出上訴狀。
中    華    民    國    95    年    4     月    26    日
                                      書記官  林秀珍
附表：
┌──┬────┬──────┬───┬──────────┬─────┐
│編號│犯罪時間│犯罪地點    │被害人│犯罪手段            │查獲過程  │
├──┼────┼──────┼───┼──────────┼─────┤
│1   │94年11月│高雄市前鎮區│裕基機│戊○○單獨至左開地點│得手後欲騎│
│    │22日上午│千富街223 巷│電有限│，見廠房大門開啟，即│機車離開之│
│    │10時30分│9 之1 號「裕│公司  │趁無人注意之際，入內│際，遭王明│
│    │許      │基機電有限公│      │徒手竊取4500元之電銲│凱發覺    │
│    │        │司」廠房    │      │電線1 批得手        │          │
├──┼────┼──────┼───┼──────────┼─────┤
│2   │94年12月│高雄市草衙二│高鳳國│戊○○與姓名、年籍均│得手後被告│
│    │6 日下午│路3 號高鳳國│際物流│不詳、綽號「阿信」之│欲騎機車離│
│    │1 時許  │際物流股份有│股份有│成年男子，基於犯意聯│去時，為警│
│    │        │限公司貨櫃廠│限公司│絡至左開地點，由「阿│執行巡邏勤│
│    │        │內          │      │信」徒手將放在左開地│務時查獲  │
│    │        │            │      │點之舊電纜線100 公斤│          │
│    │        │            │      │捆好後，由戊○○搬運│          │
│    │        │            │      │上機車，而共同竊取得│          │
│    │        │            │      │手                  │          │
├──┼────┼──────┼───┼──────────┼─────┤
│3   │94年12月│高雄市前鎮區│唐榮鐵│戊○○與陳宇羨基於犯│得手後遭唐│
│    │7 日下午│新生路15號之│工廠股│意聯絡，由陳宇羨騎乘│榮鐵工廠警│
│    │5 時30分│唐榮鐵工廠內│份有限│機車後載戊○○，陳宇│衛丁○○發│
│    │許      │            │公司  │羨並攜帶其所有客觀上│現而查獲  │
│    │        │            │      │足對人生命、身體產生│          │
│    │        │            │      │威脅，可供兇器使用之│          │
│    │        │            │      │鐵剪1 支及布袋1 個，│          │
│    │        │            │      │兩人至左開地點後，由│          │
│    │        │            │      │戊○○以持上開鐵剪剪│          │
│    │        │            │      │斷電纜線並裝入布袋內│          │
│    │        │            │      │之方式，竊取電纜線25│          │
│    │        │            │      │公斤而得手          │          │
└──┴────┴──────┴───┴──────────┴─────┘


司法院資訊處製作；財團法人民間司法改革基金會備份。
